臺灣臺南地方法院刑事判決　　　　　 95年度交簡上字第212號
上　訴　人　臺灣臺南地方法院檢察署檢察官
被　　　告　乙○○
上列上訴人因被告過失致死案件，不服中華民國九十五年九月二
十九日本院九十五年度交簡字第一九０三號第一審判決（聲請簡
易判決處刑案號：九十五年度偵字第一一０六九號），提起上訴
，被告於本院準備程序進行中，先就被訴事實為有罪之陳述，經
本院管轄之第二審合議庭裁定進行簡式審判程序，判決如下：
    主  文
上訴駁回。
    事實及理由
一、本院審理結果，認第一審簡易判決認事、用法及量刑均無不
    當，應予維持，並引用第一審刑事簡易判決書記載之事實、
    證據及理由（如附件）。
二、原審以被告乙○○罪證明確，依刑事訴訟法第四百四十九條
    第一項、第四百五十四條第二項，刑法第二條第一項前段、
    第二百七十六條第一項前段、修正前刑法第六十二條前段、
    第四十一條第一項前段，廢止前罰金罰鍰提高標準條例第二
    條之規定，量處如原判決主文所示之刑，本院經核原判決認
    事用法，並無不合，量刑亦稱妥適。檢察官上訴意旨依據告
    訴人丙○○具狀請求，以被告肇事後未賠償告訴人之損害，
    欠缺悔意，原審僅判處被告有期徒刑六月，量刑過輕等語。
三、查被告是否業已賠償告訴人之損害，乃屬民事損害賠償責任
    範疇，況原審依卷證資料亦已審酌被告之過失程度、告訴人
    所生之損害，暨被告與告訴人因賠償金額差距過大，而無法
    達成和解等一切情狀，併予綜合考量，並依自首之規定，減
    輕其刑後，在法定刑內科處其刑，尚難認原審之量刑有何不
    當之處。被告在肇事後，犯罪未被有偵查權限之公務員或機
    關發覺前，主動向到場處理之警員表明係肇事車輛駕駛人而
    自首，並坦承犯行，進而接受裁判等情，有道路交通事故肇
    事人自首情形紀錄表一份附卷可佐。此外，被告確實於犯罪
    現場經警為酒精測定等情，復有道路交通事故當事人酒精測
    定紀錄表二紙附卷可參，綜合上情堪認被告所為符合自首要
    件。證人甲○○固到庭結證稱：九十四年十月九日下午四時
    五十分許我在家裡，聽到車禍聲音後才跑出來，有看到被告
    也有下車，我是打電話叫救護車等語，惟依證人甲○○證述
    之內容觀之，證人甲○○既非有偵查權限之公務員或機關，
    且被告亦非因證人自後呼叫始停車，從而依證人甲○○所證
    述內容均未足證明被告並非自首，告訴人丙○○指訴被告並
    非對於未發覺之罪為自首，乃屬誤會。綜上所述，本件原判
    決採擷證據、認定事實及適用法律均無不當，量刑亦屬妥適
    ，則檢察官依告訴人之聲請，上訴指摘原審判決不當，為無
    理由，應予駁回。
據上論斷，應依刑事訴訟法第四百四十五條之一第一項、第三項
、第二百七十三條之一第一項、第三百七十三條、第三百六十八
條，判決如主文。
本案經檢察官丁○○到庭執行職務。
中　　華　　民　　國　　96　　年　　4 　　月　　25　　日
　　　　　　　　　刑事第六庭    審判長法　官  張瑛宗
                                      法  官  孫淑玉
                                      法  官  黃莉莉
以上正本證明與原本無異。
本件不得上訴。
                                      書記官  朱小萍
中　　華　　民　　國　　96　　年　　4 　　月　　25　　日
